【裁判字號】    90,易,409
【裁判日期】    901211
【裁判案由】    贓物
【裁判全文】
臺灣彰化地方法院刑事判決                            九十年度易字第四九號
    公  訴  人  臺灣彰化地方法院檢察署檢察官
    被      告  甲○○
右列被告因贓物案件，經檢察官提起公訴（九十年度偵緝字第三一號），本院判決如
左：
    主  文
甲○○無罪。
    理  由
一、公訴意旨略以：被告甲○○明知丁○○（另案起訴）於八十九年九月二十八日十
    八時許，在彰化縣員林鎮○○○路七五巷二之一號竊取乙○○所有之新力牌ＤＶ
    ８攝錄影機一部，及丁○○於八十九年十月七日六時許，在彰化縣員林鎮○○里
    ○○○路五五巷三號竊取戊○○所有之行動電話一具皆為贓物，竟於同年十月初
    某日，在不詳地代丁○○變賣上開贓物，並將所得款項新台幣五千元交給丁○○
    ，因認被告涉有牙保贓物罪嫌等語。
二、按犯罪事實應依證據認定之，無證據不得推定其犯罪事實；又不能證明被告犯罪
    者，應諭知無罪之判決，刑事訴訟法第一百五十四條、第三百零一條第一項分別
    定有明文；又認定被告有罪之事實應憑證據，如未能發現相當之證據，或證據不
    足以證明，自不能以推測或擬制之方法，以為裁判之基礎；且認定事實所憑之證
    據，其為訴訟上之證明，須達於通常一般人均不致有所懷疑，而得確信其為事實
    之程度者，始得據為有罪之認定；倘其證明尚未達到此一程度，而有合理之懷疑
    存在時，尚難為有罪之認定基礎；苟積極證據不足為不利於被告事實之認定時，
    即應為有利於被告之認定，更不必有何有利之證據（最高法院三十年上字第八一
    六號、四十年台上字第八六號、七十六年台上字第四九八六號判例參照）。本件
    公訴人認被告甲○○涉有牙保贓物罪，無非以被害人乙○○、戊○○於警訊中之
    指述，及證人丁○○於警詢及偵查中之指證為其主要論據。訊據被告甲○○堅決
    否認有何牙保贓物之犯行，辯稱略以：伊因丁○○曾偷竊伊家中之二萬多元而找
    丁○○理論，可能因此產生嫌隙而故意嫁禍予伊等語。經查：被害人乙○○、戊○○於警詢及本院調查中僅能確認其所失竊之財物，並非可證明被告確有牙保贓
    物之犯行，而證人丁○○於本院審理中已翻異前供，改稱於警詢中是認錯人了，
    其是交給「江明彰」變賣，而非被告「甲○○」，故丁○○究竟有無將所竊得之
    贓物拿給被告，即非無疑，雖證人丙○○（即於警詢中製作筆錄之員警）到庭證
    稱，於警詢中曾提示被告口卡供丁○○指認無誤，惟縱使指證過程無瑕疪，仍難
    僅憑單一證人前後不一之指述即認被告確有上開犯行。此外，並無其他任何積極
    證據，足以證明被告確有公訴人所指牙保贓物犯行，揆諸前開法律規定及判例之
    意旨，即應為有利於被告之推定。本件既不能證明被告犯罪，自應諭知無罪之判
    決。
據上論斷，應依刑事訴訟法第三百零一條第一項，判決如主文。
中      華      民      國      九十        年     十二    月    十一   日
                                臺灣彰化地方法院刑事第三庭
                                    審判長法官  余  仕  明
                                    法      官  陳  連  發
                                    法      官  黃  玉  齡
右正本證明與原本無異。
如不服本判決，應於判決送達後十日內向本院提出上訴狀（須附繕本）。
                                    法院書記官  林  憲  男
中      華      民      國    九十        年     十二    月    十二   日


司法院資訊處製作；財團法人民間司法改革基金會備份。
